臺灣宜蘭地方法院刑事判決　　　　　　　　　　　　　九十一年度易字第二七五號
　　公　訴　人　臺灣宜蘭地方法院檢察署檢察官
　　被　　　告　戊○○
　　被　　　告　甲○○
右列被告因竊盜案件，經檢察官提起公訴（九十一年度偵字第二七八號），本院判決
如左：
    主  文
戊○○共同連續於夜間侵入住宅竊盜，處有期徒刑捌月。緩刑貳年。扣案之鑰匙參把
沒收之。
甲○○共同連續於夜間侵入住宅竊盜，處有期徒刑柒月。緩刑貳年。扣案之鑰匙參把
沒收之。
    事  實
一、戊○○與甲○○二人共同基於意圖為自己不法所有之概括犯意，先後由戊○○單
    獨或夥同甲○○共同以戊○○所有之鑰匙共三把，連續於下列時間、地點竊取他
    人之財物：（一）戊○○獨自於民國（下同）九十年十一月三十日凌晨一時許，
    在宜蘭縣羅東鎮○○街七六號前，竊得丁○○所有供顏明珠使用之車牌號碼：Ｑ
    Ｃ七─七七０號輕型機車一部；（二）戊○○復與甲○○於九十一年一月十三日
    凌晨一時許，穿越門扇，侵入宜蘭縣羅東鎮○○街一號住宅地下一樓車庫，竊得
    丙○○所有之車牌號碼：ＷＵＣ─五四六號輕型機車一部；（三）二人又於同年
    月十八日凌晨某時，在宜蘭縣羅東鎮○○路六八號前，竊得乙○○所有之車牌號
    碼：ＱＣ六─八一九號輕型機車一部（含機車行李箱內之黃色外套一件）；二人
    竊得前揭機車後，將前開三部機車騎至朱茂源所有供其子甲○○居住之宜蘭縣羅
    東鎮○○路一四七巷二號，由戊○○與甲○○共同拆解，將車牌號碼：ＱＣ七─
    七七０號輕型機車車身，裝置於戊○○所有車牌號碼：ＱＣ六─一四八號輕型機
    車上，將車牌號碼：ＱＣ六─八一九號輕型機車車身，裝置於戊○○所有車牌號
    碼：ＱＸＸ─四八三號輕型機車上，並將上開三部竊得機車引擎號碼磨損丟棄於
    宜蘭縣羅鎮竹林里水溝中，將ＱＣ七─七七０號及ＱＣ六─八一九號車牌各一面
    隨意丟棄，車牌號碼：ＷＵＣ─五四六號輕型機車車身及車牌一面則放置於上開
    甲○○居住處，嗣經甲○○之父朱茂源報警處理，當場於甲○○居住之前揭地點
    扣得車牌號碼：ＷＵＣ─五四六號輕型機車車身及車牌一面、黃色外套一件與做
    案鑰匙三支，始循線查獲。
二、案經宜蘭縣警察局羅東分局報告台灣宜蘭地方法院檢察署檢察官偵查起訴。
    理  由
一、右揭犯罪事實業據被告戊○○、甲○○二人自白不諱，核與被害人丁○○、顏明
    珠、丙○○及乙○○於警詢中、偵訊及本院審理中指述明確，並有贓物領據三紙
    附卷及鑰匙三支扣案可資佐證，被告自白有與之相符之物證、人證可佐之，本件
    事證明確，被告二人竊盜犯行均足以認定。
二、按刑法第三百二十一條第一項第一款之夜間侵入住宅竊盜罪，其所謂「住宅」，
    乃指人類日常居住之場所而言，公寓亦屬之。至公寓樓下之「樓梯間」，雖僅供
    各住戶出入通行，然就公寓之整體而言，該樓梯間為該公寓之一部分，而與該公
    寓有密切不可分之關係，故於夜間侵入公寓樓下之樓梯間竊盜，難謂無同時妨害
    居住安全之情形，自應成立刑法第三百二十一條第一項第一款於夜間侵入住宅竊
    盜罪。（最高法院七十六年台上字第二九七二號可資參考），由前揭判例要旨得
    見，與住宅相連具有密不可分之建築結構亦屬於住宅之一部分，是公寓地下停車
    場與住宅之建築結構具有密不可分之連接關係，屬於住宅之一部分。核被告戊○
    ○與甲○○二人所為均係犯刑法第三百二十條第一項竊盜罪及第三百二十一條第
    一項第一款之加重竊盜罪；被告二人就前揭竊盜、加重竊盜犯行間，有犯意聯絡
    及行為分擔，為共同正犯，又被告二人前開竊盜及加重竊盜犯行，時間密接，所
    犯構成要件相同，應係基於概括犯意所為，為連續犯，應從一重論以加重竊盜罪
    。爰審酌被告二人之犯罪之動機、手段、智識程度、犯罪次數、目的及所得財物
    價值、對於被害人財產侵害程度、已賠償部分被害人之部分損失、被告犯罪後均
    坦承犯行之態度等情狀，各量處如主文所示之刑。末查，被告二人前均未曾受有
    期徒刑以上刑之宣告之事實，有臺灣高等法院被告全國前案紀錄表及臺灣高等法
    院檢察署刑案紀錄簡覆表各一份存卷可考，念其因一時貪欲圖便，短於思慮，致
    觸犯本案犯行，經此偵審程序及科刑之判決，信能知所警惕而無再犯之虞，本院
    認前開對二人所宣告之刑，均暫不執行為當，爰均併予宣告緩刑二年，以啟自新
    。另扣案鑰匙三把係被告戊○○所有，並持以供犯罪所用，業據被告戊○○供述
    在卷，爰依刑法第三十八條第一項第二款併予宣告沒收。
據上論斷，應依刑事訴訟法第二百九十九條第一項前段，刑法第二十八條、第五十六
條、第三百二十一條第一項第一款、第三十八條第一項第二款、第七十四條第一款，
罰金罰鍰提高標準條例第二條，判決如主文。
本案經檢察官郭欣怡到庭執行職務
中      華      民      國    九十一    年     七     月     十七       日
                                  臺灣宜蘭地方法院刑事第一庭
                                      法  官  李  毓  華
右正本證明與原本無異。
如不服本判決，應於判決送達後十日內，向本院提出上訴狀。（應附繕本）
                                      書記官  林  慶  生
中      華      民      國    九十一    年     七     月     十七       日
附錄條文：
中華民國刑法第三百二十條
 (普通竊盜罪、竊佔罪)
意圖為自己或第三人不法之所有，而竊取他人之動產者，為竊盜罪，處五年以下有期
徒刑、拘役或五百元以下罰金。
意圖為自己或第三人不法之利益，而竊佔他人之不動產者，依前項之規定處斷。
前二項之未遂犯罰之。
中華民國刑法第三百二十一條
 (加重竊盜罪)
犯竊盜罪而有左列情形之一者，處六月以上五年以下有期徒刑：
一  於夜間侵入住宅或有人居住之建築物、船艦，或隱匿其內而犯之者。
二  毀越門扇、牆垣或其他安全設備而犯之者。
三  攜帶兇器而犯之者。
四  結夥三人以上而犯之者。
五  乘火災、水災或其他災害之際而犯之者。
六  在車站或埠頭而犯之者。
前項之未遂罰之。
